臺灣嘉義地方法院民事判決
111年度簡上附民移簡字第4號
原      告  張詠迎  
被      告  謝瑞祥  
上列當事人間損害賠償事件，原告就本院111年度金簡上字第3號
洗錢防制法案件提起附帶民事訴訟，經本院刑事庭以111年度簡
上附民字第3號裁定移送前來，本院於民國111年10月12日言詞辯
論終結，判決如下：
    主  文
一、被告應給付原告新臺幣(下同)20萬元，及從民國111年3月10
    日起至清償日止，依照年息百分之5計算的利息。
二、原告假執行的聲請駁回。
　　事實及理由
一、被告經合法通知，沒有在言詞辯論期日出庭，且沒有民事訴
    訟法第386條各款規定的情形，所以本院依原告的聲請，在
    只有原告一方到場辯論情形下作成判決。
二、原告主張：          
㈠、被告可預見詐騙集團經常利用他人的金融帳戶作為收受、提
    領特定犯罪所得使用，而提供自己的金融帳戶給他人使用，
    易為不法犯罪集團所利用作為詐騙匯款的工具，用以完成他
    們從事財產犯罪，及提領款項後遮斷金流以逃避查緝。竟基
    於縱使有他人利用其所提供的金融帳戶實施詐欺取財、洗錢
    犯行也不違反其本意的幫助故意，為賺取提供1本帳戶有新
    臺幣（下同）1萬元的報酬，而聽從某真實姓名年籍不詳的
    人(無證據證明為未滿18歲之人)指示，先申辦永豐商業銀行
    嘉義分行帳戶（帳號：000-00000000000000，下稱本件帳戶
    ），開啟本件帳戶的網路銀行及約定轉帳功能，在民國110
    年5月10日，將本件帳戶的存摺、提款卡、密碼、網路銀行
    的帳號、密碼交與真實姓名年籍不詳的詐騙集團成員，以此
    方式幫助詐騙集團成員從事犯罪。
㈡、而詐騙集團成員從110年4月26日起，利用IG、LINE通訊軟體
    結識原告，向原告謊稱可透過「眾信金融」平台投資獲利等
    語，造成原告陷於錯誤，分別在110年5月15日15時21分、34
    分、37分左右，各將金額10萬元、5萬元、5萬元匯入詐騙集
    團取得的本件帳戶內，旋即遭詐騙集團以網路銀行轉帳方式
    提領一空。
㈢、被告前開行為經本院以111年度金簡上字第3號刑事判決認定
    幫助犯洗錢防制法第14條第1項的洗錢罪，判處有期徒刑5月
    ，併科罰金5萬元確定在案。原告因為本件詐欺集團對原告
    詐騙而損失20萬元（計算式：10萬元＋5萬元＋5萬元＝20萬元
    ），依照民法第184條第1項、第185條等侵權行為損害賠償
    請求權的規定，請求被告賠償20萬元等語。並聲明：⒈被告
    應給付原告20萬元，及自起訴狀繕本送達被告翌日起至清償
    日止，按照年息百分之5計算的利息。⒉願供擔保，請准宣告
    假執行。
三、被告未於言詞辯論期日到場，亦未提出準備書狀作何聲明或
    陳述。　　　　
四、法院的判斷：
㈠、當事人對於他造主張之事實，於言詞辯論時不爭執者，視同
    自認，民事訴訟法第280條第1項前段有明文規定，而同條第
    3項前段復規定，當事人對於他造主張之事實，已於相當時
    期受合法之通知，而於言詞辯論期日不到場，亦未提出準備
    書狀爭執者，準用上開第1項之規定。
㈡、原告主張被告將本件帳戶提供給詐騙集團使用，自己遭詐騙
    匯入本件帳戶20萬元的事實，有本院111年度金簡上字第3號
    刑事判決在卷可證（見本院卷第9到24頁）。而且記載原告
    上開主張事實的刑事附帶民事訴訟起訴狀繕本已經合法送達
    給被告，被告沒有在言詞辯論期日到場或提出書狀為爭執，
    原告的前開主張，應該可以認為真實。　
㈢、因故意或過失，不法侵害他人之權利者，負損害賠償責任。
    故意以背於善良風俗之方法，加損害於他人者亦同；數人共
    同不法侵害他人之權利者，連帶負損害賠償責任；不能知其
    中孰為加害人者，亦同。造意人及幫助人，視為共同行為人
    。民法第184條、185條有明文規定。又，連帶債務之債權人
    ，得對於債務人中之一人或數人或其全體，同時或先後請求
    全部或一部之給付。連帶債務未全部履行前，全體債務人仍
    負連帶責任。民法第273條也有規定。　
㈣、本件被告提供本件帳戶資料，幫助詐欺集團成員完成詐欺取
    財犯罪行為的事實，已如上述，依照上開規定，幫助人視為
    共同行為人，被告就其幫助部分，即原告匯款至被告提供的
    本件帳戶20萬元部分，亦屬共同不法侵害原告的財產權，自
    對原告構成共同侵權行為，就原告此部分損害，被告與詐欺
    集團的詐騙行為人應負連帶賠償責任。
五、結論，原告依照侵權行為損害賠償的法律關係，請求被告給
    付20萬元，及從刑事附帶民事訴訟起訴狀繕本送達隔天即11
    1年3月10日起至清償日止，依照年息百分之5計算的利息為
    有理由，應該准許。
六、又本件是原告於刑事第二審提起請求損害賠償的刑事附帶民
    事訴訟，經本院刑事庭裁定移送前來，本件民事訴訟是第二
    審程序。原告陳明願供擔保請准宣告假執行，因本件所命被
    告給付的金額未超過1,500,000元，被告不得上訴第三審，
    本判決於宣示後即行確定，原告無聲請假執行的必要，其假
    執行的聲請，自應駁回。
七、本件是原告提起刑事附帶民事訴訟，由刑事庭合議裁定移送
    本院民事庭事件，免納裁判費，本件訴訟中也沒有產生其他
    訴訟費用，所以沒有訴訟費用額確定及諭知負擔，併此敘明
    。　　　
中　　華　　民　　國　　111 　年　　11　　月　　2 　　日
                  民事第一庭審判長  法　官  林望民
                                    法　官  黃茂宏
                                    法　官  吳芙蓉　
以上正本係照原本作成。
本判決不得上訴。
中　　華　　民　　國　　111 　年　　11　　月　　2 　　日
                                    書記官  王立梅